【裁判字號】    95,交聲,1195
【裁判日期】    950911
【裁判案由】    交管條例聲異
【裁判全文】
臺灣板橋地方法院交通事件裁定        95年度交聲字第1195號
原處分機關  交通部公路總局臺北區監理所
異  議  人
即受處分人  甲○○
上列受處分人因違反道路交通管理處罰條例案件，對於交通部公
路總局臺北區監理所中華民國九十五年六月十九日所為之處分（
原處分案號：北監營裁字第裁四○─ＩＡＢ○六四○三五號），
聲明異議，本院裁定如左：
    主  文
異議駁回。
    理  由
一、按汽車駕駛人不依順行方向，或不緊靠道路右側，或併排停
    車，或單行道不緊靠路邊停車者，處新臺幣（下同）六百元
    以上一千二百元以下罰鍰，道路交通管理處罰條例第五十六
    條第一項第六款定有明文。
二、本件受處分人即異議人甲○○於九十五年四月七日十一時五
    十七分許，駕駛車牌號碼為八九二─ＭＬ號營業小客車於臺
    北市○○路併排停車，經臺北市停車管理處舉發，由原處分
    機關於九十五年六月十九日以北監營裁字第裁四○─ＩＡＢ
    ○六四○三五號裁處罰鍰一千二百元，此有臺北市停車管理
    處北市交停字第ＩＡＢ○六四○三五號舉發違反道路交通管
    理事件通知單（下稱為舉發通知單）影本乙紙、現場採證照
    片乙張及上開違反道路交通事件裁決書在卷可資佐證，是異
    議人確有於上開時地併排停車之事實，應堪認定。
三、異議人雖不否認於右開時地併排停車之事實，然尚辯稱臺北
    市停車管理處並非停車管理之公務人員，無舉發之權限，且
    伊亦未曾收受上開舉發通知單之送達等語。經查：
  (一)按「道路交通管理之稽查，違規紀錄，由交通勤務警察，或
    依法令執行交通稽查任務人員執行之。」、「前項稽查，得
    由交通助理人員協助執行，其稽查項目為違規停車者，並得
    由交通助理人員逕行執行之；其設置、訓練及執行之辦法，
    由內政部會同交通部定之。」，道路交通管理處罰條例第七
    條第一項、第二項定有明文。本件違規停車事件係由臺北市
    停車管理處交通助理員許素華執行稽查舉發，此有臺北市停
    車管理處九十五年七月二十四日北市停四字第○九五三四一
    六五五○○號函在卷可稽，依上開道路交通管理處罰條例之
    規定，本件係由具稽查權限之人員所舉發無誤。
  (二)又上開舉發通知單經臺北市停車管理處向異議人住所地即臺
    北縣鶯歌鎮○○○路二二巷三號以郵寄方式送達，經異議人
    之胞兄廖明舜於九十五年四月十七日簽名收受，此有臺北市
    停車管理處九十五年八月二十八日北市停四字第○九五三四
    九二八七○○號函附臺北五分埔郵局掛號郵件妥投收件簽收
    清單影本乙份與本院全戶戶籍查詢結果報表存卷足據，是上
    開舉發通知單確已依法送達乙節，亦無疑義。
  (三)此外，異議人又未能舉出其他任何事證以實其說，自難徒憑
    一己之供述即認有所辯稱之情形，是其所為置辯實無足採信
    。則原處分機關依違反道路交通管理事件統一裁罰標準及處
    理細則所定之統一裁罰標準表予以裁罰一千二百元之罰鍰，
    乃係依法律授權主管機關所定之裁量基準所為，屬其裁量權
    之行使，依卷存事證亦無其他可認此項裁量有不符比例原則
    或顯失公平之情形，尚難認有何違法或不當之處。從而原處
    分機關依首揭規定予以裁處，並無不當，本件異議為無理由
    ，應予駁回。
四、據上論斷，應依道路交通案件處理辦法第十九條，裁定如主
    文。
中    華    民    國    95    年    9     月    11    日
                    交通法庭  法  官  楊  博  欽
以上正本證明與原本無異
如不服本裁定應於送達後五日內向本院提出抗告狀
                              書記官  李  慈  容
中    華    民    國    95    年    9     月    11    日


司法院資訊處製作；財團法人民間司法改革基金會備份。
